# 请教陈老师--关于收购壳公司的处理

提问人：cpactaciaacca 时间：2020-01-02 23:39:33
陈老师，A公司准备收购非同一控制下的壳公司B（B公司拥有一级资质），收购完成后完成吸收合并。现在A公司收购B公司，支付给B公司的股东 1000 万元，另支付了第三方介绍费等性质的费用 500 万元。
请问陈老师：支付给B公司的股东 1000 万元，另支付了第三方介绍费等性质的费用 500 万元如何处理？另外完成吸收合并如何处理？非常感谢

回答人：chenyiwei
由于被收购方是空壳公司，不构成“业务”，故支付给B原股东的 1000 万元和支付给第三方的介绍费 500 万元（假设该介绍费是以成功完成收购为支付条件的，另外假设此处不考虑此类介绍费的合规性问题）合计 1500 万元作为收购成本，在个别报表层面计入长期股权投资成本。在合并报表层面，该 1500 万元扣减B持有的其他资产、负债账面价值后的差额计入“无形资产——特许资质”。
后续吸收合并时，将合并报表层面的上述“无形资产——特许资质”转入母公司A的个别报表层面，其他事项按照《企业会计准则解释第 7 号》第四条处理。